<?xml version="1.0" encoding="UTF-8" standalone="yes"?>
<Wordlist>
    <Paradigm pdgId="1222343" lemma="недапрэ+гчы" tag="VTPNX">
        <Variant id="a" pravapis="A2008" lemma="недапрэ+гчы">
            <Slounik name="piskunou2012" idx="111677">{b}недапрэ´гчы{/b} {i}зак.{/i}, -рагу´, -ражэ´, -ражаце´; {i}ПЧ{/i} недапро´г, недапрэ´гла; {i}ЗЛ{/i} недапражы´ /// v6{sup}9{/sup} B/</Slounik>
            <Form tag="0">недапрэ+гчы</Form>
            <Form tag="F1S">недапрагу+</Form>
            <Form tag="F2S">недапражэ+ш</Form>
            <Form tag="F3S">недапражэ+</Form>
            <Form tag="F1P">недапражо+м</Form>
            <Form tag="F2P">недапражаце+</Form>
            <Form tag="F3P">недапрагу+ць</Form>
            <Form tag="PMS">недапро+г</Form>
            <Form tag="PFS">недапрэ+гла</Form>
            <Form tag="PNS">недапрэ+гла</Form>
            <Form tag="PXP">недапрэ+глі</Form>
            <Form tag="I2S">недапражы+</Form>
            <Form tag="I2P">недапражы+це</Form>
            <Form tag="PG">недапро+гшы</Form>
        </Variant>
    </Paradigm>
    <Paradigm pdgId="1222344" lemma="недапрэ+гчыся" tag="VIPRX">
        <Variant id="a" pravapis="A2008" lemma="недапрэ+гчыся">
            <Slounik name="piskunou2012" idx="111678">{b}недапрэ´гчыся{/b} {i}зак.{/i}, -ражэ´цца; {i}ПЧ{/i} недапро´гся, недапрэ´глася /// v6{sup}9{/sup} B/</Slounik>
            <Form tag="0">недапрэ+гчыся</Form>
            <Form tag="F1S">недапрагу+ся</Form>
            <Form tag="F2S">недапражэ+шся</Form>
            <Form tag="F3S">недапражэ+цца</Form>
            <Form tag="F1P">недапражо+мся</Form>
            <Form tag="F2P">недапражаце+ся</Form>
            <Form tag="F3P">недапрагу+цца</Form>
            <Form tag="PMS">недапро+гся</Form>
            <Form tag="PFS">недапрэ+глася</Form>
            <Form tag="PNS">недапрэ+глася</Form>
            <Form tag="PXP">недапрэ+гліся</Form>
            <Form tag="I2S">недапражы+ся</Form>
            <Form tag="I2P">недапражы+цеся</Form>
            <Form tag="PG">недапро+гшыся</Form>
        </Variant>
    </Paradigm>
    <Paradigm pdgId="1224834" lemma="перазапрэ+гчы" tag="VTPNX">
        <Variant id="a" pravapis="A2008" lemma="перазапрэ+гчы">
            <Slounik name="piskunou2012" idx="140393">{b}перазапрэ´гчы{/b} {i}зак.{/i}, -рагу´, -ражэ´, -ражаце´; {i}ПЧ{/i} перазапро´г, перазапрэ´гла; {i}ЗЛ{/i} перазапражы´ /// v6{sup}9{/sup} B/</Slounik>
            <Form tag="0">перазапрэ+гчы</Form>
            <Form tag="F1S">перазапрагу+</Form>
            <Form tag="F2S">перазапражэ+ш</Form>
            <Form tag="F3S">перазапражэ+</Form>
            <Form tag="F1P">перазапражо+м</Form>
            <Form tag="F2P">перазапражаце+</Form>
            <Form tag="F3P">перазапрагу+ць</Form>
            <Form tag="PMS">перазапро+г</Form>
            <Form tag="PFS">перазапрэ+гла</Form>
            <Form tag="PNS">перазапрэ+гла</Form>
            <Form tag="PXP">перазапрэ+глі</Form>
            <Form tag="I2S">перазапражы+</Form>
            <Form tag="I2P">перазапражы+це</Form>
            <Form tag="PG">перазапро+гшы</Form>
        </Variant>
    </Paradigm>
</Wordlist>
